【裁判字號】    98,易,408
【裁判日期】    980827
【裁判案由】    違反毒品危害防制條例
【裁判全文】
臺灣雲林地方法院刑事判決               98年度易字第408號
公  訴  人  臺灣雲林地方法院檢察署檢察官
被      告  甲○
上列被告因違反毒品危害防制條例案件，經檢察官提起公訴（98
年度毒偵字第759 號），本院判決如下：
    主      文
甲○施用第二級毒品，累犯，處有期徒刑陸月，如易科罰金，以
新臺幣壹仟元折算壹日。
    事      實
一、(一)甲○前因：1.違反麻醉藥品管理條例案件，經本院於民國
      82年10月1 日以82年度訴字第311 號判處有期徒刑4 月（
      嗣經減為有期徒刑2 月確定；2.違反麻醉藥品管理條例案
      件，經最高法院於83年4 月22日以83年度臺上字第2249號
      判處有期徒刑4 年確定；3.違反麻醉藥品管理條例案件，
      經本院於83年10月28日以83年度訴字第304 號判處有期徒
      刑10月確定；4.違反麻醉藥品管理條例案件，經臺灣高等
      法院臺南分院（下稱南高分院）於86年6 月12日以86年度
      上易字第42號判處有期徒刑1 年2 月確定（嗣經減刑為有
      期徒刑7 月確定）；5.違反麻醉藥品管理條例案件，經南
      高分院於86年12月14日以86年度上訴字第1553號判處有期
      徒刑5 年6 月確定；6.違反麻醉藥品管理條例案件，經臺
      灣臺南地方法院（下稱臺南地院）於86年11月27日以86年
      度易字第4429號判處有期徒刑7 月確定（嗣減為有期徒刑
      3 月又15日確定），其中1.、2.部分定應執行之刑4 年確
      定，4.、5.部分經定應執行之刑6 年確定，經接續執行，
      於91年5 月23日縮短刑期假釋付保護管束出監；其復於假
      釋期間之92年間，又因施用毒品案件，經觀察、勒戒後，
      認有繼續施用毒品傾向，經法院裁定令入戒治處所施以強
      制戒治，嗣因戒治成效評定為合格，無繼續戒治之必要，
      經裁定停止戒治，所餘戒治期間交付保護管束，於93年10
      月1 日期滿，由臺灣雲林地方法院檢察署檢察官於93年11
      月23日以93年度戒毒偵字第38號為不起訴處分確定。上開
      假釋遭撤銷，於93年4 月9 日入監執行殘刑，於97年3 月
      3 日縮短刑期執行完畢。
    (二)詎其猶不知悔改，復基於施用第二級毒品甲基安非他命（
      下稱甲基安非他命）之犯意，於98年4 月22日某時許，在
      桃園縣大溪鎮友人住處內，以將甲基安非他命置於玻璃球
      內用火燒烤後吸食其煙霧之方式，施用甲基安非他命1 次
      。
    (三)嗣於98年4 月22日下午11時25分許，搭乘其友人駕駛之自
      小貨車，行經彰化縣和美鎮○○○○道與線東防汛道路口
      時，因形跡可疑，為警攔檢查獲。
二、案經彰化縣警察局和美分局報告臺灣彰化地方法院檢察署呈
    請臺灣高等法院檢察署檢察長核轉臺灣雲林地方法院檢察署
    檢察官偵查起訴。
    理      由
甲、程序部分：
一、本件為刑事訴訟法第376 條第1 、2 款所列案件，依同法第
    284 條之1前段規定，由法官1人獨任審判，合先敘明。
二、(一)按被告以外之人於審判外之言詞或書面陳述，除法律有規
      定者外，不得作為證據。又被告以外之人於審判外之陳述
      ，雖不符前4 條之規定，而經當事人於審判程序同意作為
      證據，法院審酌該言詞陳述或書面陳述作成時之情況，認
      為適當者，亦得為證據，刑事訴訟法第159 條第1 項、第
      159 條之5 第1 項定有明文。
    (二)查代號與真實姓名對照表1 紙、詮昕科技股份有限公司濫
      用藥物尿液檢驗報告1 紙，均為被告甲○以外之人於審判
      外之書面陳述，惟被告及檢察官於本院審理時同意作為證
      據，本院揆諸前開法條規定，並審酌前開書面陳述作成時
      之情況，認為適當，自得作為證據，合先敘明。
乙、實體部分：
一、上開犯罪事實，業據被告甲○於本院審判中坦承不諱，其尿
    液經檢驗後，呈「甲基安非他命陽性」反應，此有代號與真
    實姓名對照表、詮昕科技股份有限公司98年5 月11日
    00000000號濫用藥物尿液檢驗報告各1 紙附卷可稽，堪認其
    自白與事實相符。又其前有如犯罪事實欄所示之強制戒治等
    情，有臺灣高等法院被告前案紀錄表1 份在卷可參。本件事
    證明確，被告於前開強制戒治執行完畢釋放後5 年內，再犯
    本件毒品危害防制條例第10條施用第二級毒品之犯行，堪以
    認定。
二、論罪科刑之理由：
    (一)查甲基安非他命屬毒品危害防制條例第2 條第2 項第2 款
      所列之第二級毒品，核被告甲○所為，係犯毒品危害防制
      條例第10條第2 項之施用第二級毒品罪。
    (二)其持有第二級毒品進而施用，持有之低度行為為施用之高
      度行為所吸收，不另論罪。
    (三)其前因：1.違反麻醉藥品管理條例案件，經本院於82年10
      月1 日以82年度訴字第311 號判處有期徒刑4 月（嗣經減
      為有期徒刑2 月確定；2.違反麻醉藥品管理條例案件，經
      最高法院於83年4 月22日以83年度臺上字第2249號判處有
      期徒刑4 年確定；3.違反麻醉藥品管理條例案件，經本院
      於83年10月28日以83年度訴字第304 號判處有期徒刑10月
      確定；4.違反麻醉藥品管理條例案件，經南高分院於86年
      6 月12日以86年度上易字第42號判處有期徒刑1 年2 月確
      定（嗣經減刑為有期徒刑7 月確定）；5.違反麻醉藥品管
      理條例案件，經南高分院於86年12月14日以86年度上訴字
      第1553號判處有期徒刑5 年6 月確定；6.違反麻醉藥品管
      理條例案件，經臺南地院於86年11月27日以86年度易字第
      4429號判處有期徒刑7 月確定（嗣減為有期徒刑3 月又15
      日確定），其中1.、2.部分定應執行之刑4 年確定，4.、
      5.部分經定應執行之刑6 年確定，經接續執行，於91 年5
      月23日縮短刑期假釋付保護管束出監；其復於假釋期間之
      92年間，又因施用毒品案件，經觀察、勒戒後，認有繼續
      施用毒品傾向，經法院裁定令入戒治處所施以強制戒治，
      嗣因戒治成效評定為合格，無繼續戒治之必要，經裁定停
      止戒治，所餘戒治期間交付保護管束，於93年10月1日 期
      滿，由臺灣雲林地方法院檢察署檢察官於93年11月23 日
      以93年度戒毒偵字第38號為不起訴處分確定。上開假釋遭
      撤銷，於93年4 月9 日入監執行殘刑，於97年3 月3 日縮
      短刑期執行完畢，有臺灣高等法院被告前案紀錄表1 份附
      卷可憑，其於前開徒刑執行完畢後5 年內，故意再犯本件
      有期徒刑以上之罪，為累犯，應依法加重其刑。
    (四)爰審酌被告有構成累犯之前科已如前述，其竟不知檢點行
      徑，仍沈溺於毒品之中，再度為本次施用第二級毒品犯行
      ，惟其損害僅止於一己，暨犯後坦白承認，態度良好等犯
      罪之動機、目的、手段及造成之損害等一切情狀，量處如
      主文所示之刑，並諭知如易科罰金之折算標準。
三、據上論斷，應依刑事訴訟法第284 條之1 前段、第299 條第
    1 項前段，毒品危害防制條例第10條第2 項，刑法第11條前
    段、第47條第1 項、第41條第1項前段，判決如主文。
本案經檢察官郭俊男到庭執行職務
中    華    民    國    98    年    8     月    27    日
                  刑事第三庭  法  官  李貞瑩
以上正本證明與原本無異。
如不服本判決應於收受送達後十日內向本院提出上訴書狀，並應
敘述具體理由；其未敘述上訴理由者，應於上訴期間屆滿後二十
日內向本院補提理由書（均須按他造當事人之人數附繕本）「切
勿逕送上級法院」。
                              書記官  金雅芳
中    華    民    國    98    年    8     月    27    日
附錄本案論罪科刑法條全文
毒品危害防制條例第10條
施用第一級毒品者，處 6 月以上 5 年以下有期徒刑。
施用第二級毒品者，處 3 年以下有期徒刑。


司法院資訊處製作；財團法人民間司法改革基金會備份。
